---
title: "Regresión de Dirichlet en dieta de codorniz"
output: html_notebook
---

En este archivo se aplicará la regresión de Dirichlet en los datos generados en la libreta Preparación_Reg_Dir.

```{r}
library (DirichletReg)
df <- read.csv("data/dir_reg.csv")
df
```


```{r}
df$estado <- NULL
df$Y<- DR_data (df[,9:12])  # prepare the Y's0
reg1 <- DirichReg(Y ~ dist.camino + ppanual17 + tmedia17 , df)

```

Resumen de regresión para todos los datos.

```{r}
summary(reg1)
```
Regresión para datos de Arizona
```{r}
df_AZ <- read.csv("data/AZdir_reg.csv")
df_AZ

df_AZ$Y<- DR_data (df_AZ[,10:13])  # prepare the Y's0
reg2 <- DirichReg(Y ~ dist.camino + ppanual17 + tmedia17 , df_AZ)
```
```{r}
summary(reg2)
```



Regresión para datos de Nuevo México
```{r}
df_NM <- read.csv("data/NMdir_reg.csv")
df_NM

df_NM$Y<- DR_data (df_NM[,10:13])  # prepare the Y's0
reg3 <- DirichReg(Y ~ dist.camino + ppanual17 + tmedia17 , df_NM)
```
```{r}
summary(reg3)
```


Regresión para datos de Arizona (Antes de la 1)
```{r}

df_AZ_M <- read.csv("data/AZMañana_reg.csv")
df_AZ_M

df_AZ_M$Y<- DR_data (df_AZ_M[,10:13])  # prepare the Y's0
reg4 <- DirichReg(Y ~ dist.camino + ppanual17 + tmedia17 , df_AZ_M)

summary(reg4)

```
Regresión para datos de Arizona (Después de la 1)
```{r}

df_AZ_T <- read.csv("data/AZTarde_reg.csv")
df_AZ_T

df_AZ_T$Y<- DR_data (df_AZ_T[,10:13])  # prepare the Y's0
reg5 <- DirichReg(Y ~ dist.camino + ppanual17 + tmedia17 , df_AZ_T)

```
```{r}
summary(reg5)
```


Regresión para datos de Nuevo México (Antes de la 1)
```{r}

df_NM_A <- read.csv("data/NMMañana_reg.csv")
df_NM_A

df_NM_A$Y<- DR_data (df_NM_A[,10:13])  # prepare the Y's0
reg6 <- DirichReg(Y ~ dist.camino + ppanual17 + tmedia17 , df_NM_A)

summary(reg6)

```
Regresión para datos de Nuevo México (Después de la 1)
```{r}

df_NM_T <- read.csv("data/NMTarde_reg.csv")
df_NM_T

df_NM_T$Y<- DR_data (df_NM_T[,10:13])  # prepare the Y's0
reg7 <- DirichReg(Y ~ dist.camino + ppanual17 + tmedia17 , df_NM_T)

summary(reg7)

```